臺灣板橋地方法院刑事判決　　　　　　　96年度訴字第2236號
公　訴　人　臺灣板橋地方法院檢察署檢察官
被　　　告　甲○○
　　　　　　　　　　（另案於臺灣臺北監獄執行）
選任辯護人　蕭銘毅律師
上列被告因槍砲彈藥刀械管制條例案件，經檢察官提起公訴（96
年度偵字第10354 號），本院判決如下：
    主  文
甲○○未經許可，持有可發射子彈具有殺傷力之改造手槍，累犯
，處有期徒刑年貳月，併科罰金新臺幣萬元，罰金如易服勞
役，以新臺幣壹仟元折算壹日。扣案改造手槍壹枝（含彈匣壹個
，槍枝管制編號0000000000）沒收。
    事  實
一、甲○○曾因犯恐嚇案件，經臺灣彰化地方法院以90年度訴字
    第292 號判決，判處有期徒刑8 月確定。又因違反毒品危害
    防制條例及搶奪等案件，而經臺灣雲林地方法院分別以90年
    度訴字第470 號、91年度訴字第10號判決，各判處有期徒刑
    9 月、1 年，定應執行有期徒刑1 年7 月確定，其入監執行
    後，於民國92年3 月20日因縮短刑期假釋付保護管束出獄，
    然於假釋期間，因犯搶奪等案件，經臺灣雲林地方法院以92
    年度訴字309 號判決，分別判處有期徒刑8 月、7 月，應執
    行有期徒刑1 年，又因違反毒品危害防制條例案件，經同法
    院以92年度訴字第452 號判決，判處有期徒刑7 月確定，前
    開二罪經定應執行有期徒刑1 年6 月確定，甫於94年10月21
    日因縮刑期滿而執行完畢。詎仍不知悔改，明知具有殺傷力
    可發射子彈之改造手槍為違禁物，未經許可不得非法持有，
    竟仍基於持有之故意，竟於96年3 月8 日下午2 時許（起訴
    書誤載為93年3 月8 日下午2 時許），在臺北市○○區○○
    街2 段191 號3 樓之住處，利用電腦設備連接不知名之網際
    網站方式，向真實姓名不詳綽號「阿偉」之成年男子，以新
    台幣10,000元之代價，購買可發射子彈具有殺傷力之仿FN廠
    半自動手槍製造之槍枝，換裝土造金屬槍管而成之改造手槍
    1 支（含彈匣1 個，槍枝管制編號：0000000000）及不具殺
    傷力之直徑約8.0 ㎜土造子彈3 顆；雙方並於同日下午4、5
    時許，在臺北市○○區○○路西門町附近，由「阿偉」將上
    開改造手槍1 支（含彈匣1 個）及土造子彈3 顆交予甲○○
    收受，而未經許可持有之。嗣甲○○於96年3 月9 日凌晨欲
    投宿於台北縣板橋市○○路帝苑賓館時，因為避免警察臨檢
    ，乃將前揭槍彈置於臺北縣板橋市○○路○ 段與介壽街口旁
    花圃內木瓜樹下，嗣經民眾發現報警循線查獲上情，並扣得
    上開改造手槍1 支（含彈匣1 個）及土造子彈3 顆。
二、案經臺北縣政府警察局海山分局報告臺灣板橋地方法院檢察
    署檢察官偵查起訴。
    理  由
一、按被告以外之人於審判外之陳述，雖不符合同法第159 條之
    1 至第159 條之4 之規定，但經當事人於審判程序同意作為
    證據，法院審酌該言詞陳述或書面陳述作成時之情況，認為
    適當者，亦得為證據。當事人、代理人或辯護人於法院調查
    證據時，知有第159 條第1 項不得為證據之情形，而未於言
    詞辯論終結前聲明異議者，視為有前項之同意，刑事訴訟法
    第159 條第1 項及第159 條之5 分別定有明文。查本判決下
    列所引用之各該被告以外之人於審判外之陳述，雖屬傳聞證
    據，惟當事人於本院準備程序及審判期日中均表示無意見而
    不予爭執，且迄至言詞辯論終結前亦未再聲明異議，本院審
    酌上開證據資料製作時之情況，尚無違法不當之瑕疵，亦認
    為以之作為證據應屬適當，依刑事訴訟法第159 條之5 規定
    ，認前揭證據資料均有證據能力，合先敘明。
二、訊據被告甲○○對其於上揭時地持有槍彈等犯行均坦承不諱
    ，核與目擊被告持有槍枝之證人楊燕來、曾受被告詢問有無
    看見槍枝之證人曾福土在警詢中所為之陳述相符，且有改造
    手槍一支（槍枝管制編號：0000000000，含彈匣一個）及土
    造子彈3 顆扣案足資佐證；又上開改造手槍及子彈經送內政
    部警政署刑事警察局鑑驗結果，認送鑑之改造手槍1 支（槍
    枝管制編號0000000000），認係由仿FN廠1910型半自動手槍
    製造之槍枝，換裝土造金屬槍管改造而成之改造手槍，可供
    擊發適用子彈使用，認具殺傷力；另子彈3 顆，認係土造子
    彈，具直徑約8MM 之金屬彈頭，經採樣1 顆試射，雖可擊發
    ，惟發射動能甚微，認不具殺傷力等情，業據該局以96年4
    月30日刑鑑字第0960053466 號 槍彈鑑定書函明存卷（見偵
    查卷第43至45頁）。綜上調查，自堪認被告前開自白應與事
    實相符，本件事證明確，被告上開犯行均堪認定。
三、核被告甲○○所為，係犯槍砲彈藥刀械管制條例第8 條第4
    項未經許可無故持有其他可發射子彈具有殺傷力之改造手槍
    罪。又被告有如事實欄所示之犯罪科刑執行前科，有臺灣高
    等法院被告前案紀錄表1 份附卷可按，其於受有期徒刑執行
    完畢後，5 年內再故意犯本件有期徒刑以上之罪，為累犯，
    應依法加重其刑。另本件被告於96年3 月9 日將所持有之槍
    枝，置於臺北縣板橋市○○路○ 段與介壽街口旁花圃內木瓜
    樹下後，同年月10日即經民眾發現報警，嗣經警員循線調查
    ，隨即在當日即據證人楊燕來於警詢中指認犯罪嫌疑人為被
    告之事實，有警詢筆錄、職務報告及經楊燕來簽名指認之被
    告國民身份證影本各1 份在卷可稽（見偵查卷第14- 15、21
    、29頁），惟被告遲至96年4 月5 日因涉嫌持有毒品罪嫌經
    警局調查時，始坦承持有系爭改造手槍暨子彈之事實，亦有
    警詢筆錄1 份足憑（參偵查卷5-6 頁），是被告既非於有偵
    查犯罪職權之公務員發覺前，即坦承犯罪而接受裁判，顯未
    合於刑法第62條自首之規定，被告及辯護人主張本件合於自
    首之規定云云，顯有誤會。爰審酌被告明知可發射子彈具有
    殺傷力之改造手槍為違禁物，未經許可，不得非法持有，竟
    仍向真實姓名年籍不詳、綽號「阿偉」之成年男子購買前揭
    改造手槍而非法持有之，其犯罪之動機、目的、手段均非可
    取，且持有槍彈具有高度之危險性，若供不法使用，極易對
    人體產生致命之傷害，對社會治安危害甚鉅，被告竟將上開
    改造手槍隨身攜帶，其犯罪所生之危害實屬非輕，惟考量本
    件被告自始坦承犯行，態度良好，且除本件論罪科刑部分外
    ，並無任何證據可資證明被告確曾持上揭槍彈從事不法之行
    為等一切情狀，量處如主文所示之刑，併就科處罰金部分依
    現行刑法第42條第3 項之規定諭知易服勞役之折算標準，以
    資懲儆。
四、扣案可發射子彈具有殺傷力之改造手槍1 枝（含彈匣1 個，
    槍枝管制編號0000000000），為違禁物，應依刑法第38條第
    1 項第1 款之規定沒收之。另扣案3 顆子彈，因不具殺傷力
    ，非屬違禁物，性質上亦不屬所犯非法持有改造手槍罪所用
    之物，爰不予宣告沒收，附此敘明。
據上論斷，應依刑事訴訟法第299 條第1 項前段，槍砲彈藥刀械
管制條例第8 條第4 項，刑法第11條前段、第47條第1 項、第42
條第3 項、第38條第1 項第1 款 ，判決如主文。
本案經檢察官江祐丞到庭執行職務。
中　　華　　民　　國　　96　　年　　10　　月　　17　　日
                  刑事第十一庭  審判長法　官  徐蘭萍
                                      法  官  林淑婷
                                      法  官  邱景芬
以上正本證明與原本無異
如不服本判決應於送達後10日內向本院提出上訴狀
                                書記官　曾千庭
中　　華　　民　　國　　96　　年　　10　　月　　19　　日
附錄本案論罪科刑法條全文：
槍砲彈藥刀械管制條例第8條
未經許可，製造、販賣或運輸鋼筆槍、瓦斯槍、麻醉槍、獵槍、
空氣槍或第4條第1項第1款所定其他可發射金屬或子彈具有殺傷
力之各式槍砲者，處無期徒刑或5年以上有期徒刑，併科新臺幣1
千萬元以下罰金。未經許可，轉讓、出租或出借前項所列槍枝者
，處5年以上有期徒刑，併科新臺幣1千萬元以下罰金。
意圖供自己或他人犯罪之用，而犯前二項之罪者，處無期徒刑或
7年以上有期徒刑，併科新臺幣1千萬元以下罰金。
未經許可，持有、寄藏或意圖販賣而陳列第1項所列槍枝者，處3
年以上10年以下有期徒刑，併科新臺幣700萬元以下罰金。
第 1 項至第 3 項之未遂犯罰之。
